臺灣高雄地方法院民事判決
111年度鳳小字第108號
原      告  龔書緯  
被      告  陳建文  

上列當事人間請求損害賠償事件，本院於民國111 年3 月30日言
詞辯論終結，判決如下：
    主      文
被告應給付原告新臺幣壹萬伍仟玖佰玖拾陸元，及自民國一一一
年三月二十二日起至清償日止，按週年利率百分之五計算之利息
。
原告其餘之訴駁回。
訴訟費用新臺幣壹仟元由被告負擔。
本判決第一項得假執行。但被告以新臺幣壹萬伍仟玖佰玖拾陸元
為原告預供擔保，得免為假執行。
    事實及理由
一、被告經合法通知，無正當理由未於言詞辯論期日到場，核無
    民事訴訟法第386 條各款所列情形，爰依原告聲請，由其一
    造辯論而為判決。
二、原告主張：被告於民國109 年4 月18日20時31分許，駕駛車
　　牌號碼0000-00 號自用小客車（下稱肇事車輛），行經高雄
    市鳳山區過埤路與過勇路口時，因不依規定保持前、後車距
　　離，適原告駕駛所有之車牌號碼000-0000號自用小客車（下
　　稱系爭車輛）在該處停等紅燈，肇事車輛之前車頭遂撞擊系
　　爭車輛後車尾，致系爭車輛後保險桿、後圍板板金及右後方
　　倒車顯影受損（下稱系爭事故），原告因此支出維修費用新
    臺幣（下同）25,040元（工資費用1,785元、零件費用23,25
　　5 元）。爰依侵權行為之法律關係提起本件訴訟，並聲明：
　　被告應給付原告25,040元，及自起訴狀繕本送達翌日起至清
　　償日止，按週年利率5 ％計算之利息。
三、被告受合法通知，未於言詞辯論期日到場，亦未提出書狀作
    何聲明或陳述。
四、本院得心證之理由：
（一）按因故意或過失，不法侵害他人之權利者，負損害賠償責
      任；汽車、機車或其他非依軌道行駛之動力車輛，在使用
      中加損害於他人者，駕駛人應賠償因此所生之損害；汽車
　　　在同一車道行駛時，除擬超越前車外，後車與前車之間應
　　　保持隨時可以煞停之距離；汽車駕駛人，駕駛汽車不依規
　　　定保持前、後車距離，處600 元以上1,200 元以下罰鍰，
　　　民法第184 項第1 項前段、第191 條之2 前段、道路交通
　　　安全規則第94條第1 項前段、道路交通管理處罰條例第58
　　　條第1 款分別定有明文。查原告主張之事實，業據其提出
　　　電子發票證明聯、高雄市政府警察局道路交通事故當事人
　　　登記聯單、服務維修費清單等件為證（本院卷第19至23頁
　　　），並經本院職權調閱系爭事故資料1 份在卷可稽（本院
　　　卷第33至52頁），足見原告主張之事實確屬有據。而被告
　　　就原告主張之事實，已於相當時期受合法通知，其於言詞
　　　辯論期日未到場爭執，亦未提出書狀作有利於己之聲明或
　　　陳述以供本院審酌，本院依上開調查證據之結果，堪信為
　　　真實。是原告依侵權行為之法律關係請求被告賠償其損害
　　　害，自屬有據。
（二）次按不法毀損他人之物者，被害人得請求賠償其物因毀損
      所減少之價額；負損害賠償責任者，除法律另有規定或契
      約另有訂定外，應回復他方損害發生前之原狀，前項情形
      ，債權人得請求支付回復原狀所必要之費用，以代回復原
      狀。民法第196 條、第213 條第1 項、第3 項分別定有明
      文。又依民法第196 條請求賠償物被毀損所減少之價額，
      得以修復費用為估定之標準，但以必要者為限，例如：修
      理材料以新品換舊品，應予折舊，此有最高法院77年5 月
      17日77年度第9 次民事庭會議決議可資參照。故債權人所
      得請求者既為回復原狀之必要費用，倘以維修費用為估定
      其回復原狀費用之標準，則修理材料以新品換舊品時，即
      應予折舊。而關於固定資產折舊率又可分為平均法及定率
      遞減法。所謂平均法係以固定資產成本減除殘價後之餘額
      ，按固定資產耐用年數表規定之耐用年數平均分攤，計算
      其每期折舊額，定率遞減法係以固定資產每期減除該期折
      舊額之餘額順序作為各次期計算折舊之基數，而以一定比
      率計算其折舊額。是依損害賠償之目的在於填補被害人實
      際損害之目的而言，應採用平均法計算折舊，較為公允。
      查系爭車輛修復費用25,040元（工資費用1,785 元、零件
　　　費用23,255元），此費用維修之項目核與系爭車輛因本件
　　　事故造成之車損部位相符，堪認均屬修復所必要。而系爭
　　　車輛係107年1月出廠，有公路監理電子閘門查詢之車籍資
　　　料足憑（本院卷第65頁），迄系爭事故發生時即109 年4
　　　月18日，已使用2年4個月（不滿1 個月者以1 月計），依
　　　行政院所頒固定資產耐用年數表及固定資產折舊率表，自
　　　用小客車耐用年數為5 年，則零件扣除折舊後之修復費用
　　　估定為14,211元【計算方式：1.殘價＝取得成本÷(耐用年
　　　數＋1)即23,255 ÷(5+1)≒3,876（小數點以下四捨五入）
　　　；2.折舊額＝(取得成本－殘價) ×1/（耐用年數）×（使
　　　用年數）即(23,255－3,876)×1/5 ×（2+4/12 ）≒9,044
　　　（小數點以下四捨五入）；3.扣除折舊後價值＝（新品取
　　　得成本－折舊額）即23,255－9,044 ＝14,211】，加計無
　　　庸計算折舊之工資費用1,785元，共計15,996 元。是原告
　　　得請求被告賠償之系爭車輛維修費用為15,996元，逾此範
　　　圍即非正當，不應准許。
（三）復按遲延之債務，以支付金錢為標的者，債權人得請求依
      法定利率計算之遲延利息；應付利息之債務，其利率未經
      約定，亦無法律可據者，週年利率為5 ％；給付無確定期
      限者，債務人於債權人得請求給付時，經其催告而未為給
      付，自受催告時起，負遲延責任。其經債權人起訴而送達
      訴狀，與催告有同一之效力，民法第203 條、第233 條第
      1 項前段、第229 條第2 項亦分別定有明文。查本件給付
      無確定期限，原告起訴狀繕本於111 年3 月1 日公告公示
　　　送達（本院卷第79頁），經20日即111 年3 月21日發生催
　　　告之效力，準此，原告請求給付自起訴狀繕本送達翌日即
　　　111 年3 月22日起至清償日止，按週年利率5 ％計算之利
　　　息，於法並無不合，應予准許。
五、綜上所述，原告依據侵權行為之法律關係，請求被告給付15
　　,996元，及自111 年3月22日起至清償日止，按週年利率5％
　　計算之利息範圍，為有理由，應予准許，逾此範圍之請求，
　　為無理由，應予駁回。
六、本件係就民事訴訟法第436 條之8 適用小額訴訟程序所為被
    告敗訴之判決，依同法第436 條之20規定，應依職權宣告假
    執行，並依同法第436 條之23準用第436 條第2 項，適用同
    法第392 條第2 項規定，依職權宣告被告如預供擔保，得免
    為假執行。
七、又本件應適用小額訴訟程序，依民事訴訟法第436 條之19第
    1 項規定，法院為訴訟費用之裁判時，併確定訴訟費用額為
    1,000 元。另原告之訴雖一部有理由、一部無理由，然因原
    告確有提起本件訴訟必要，且起訴後應徵之裁判費至少為1,
    000 元（民事訴訟法第77條之13規定參照），是本院認應依
    民事訴訟法第79條規定，酌量情形由被告全部負擔。
中　　華　　民　　國　　111 　年　　4 　　月　　15　　日
                  鳳山簡易庭  法  官  楊儭華
訴訟費用計算式：
裁判費(新臺幣)   1,000元
合計             1,000元
上為正本係照原本作成。
民事訴訟法第436條之24第2項：對於本判決之上訴，非以違背法
令為理由，不得為之。
如對本判決上訴，須於判決送達後20日內向本院提出上訴狀，並
須表明原判決所違背之法令及其具體內容與依訴訟資料可認為原
判決有違背法令之具體事實之上訴理由。（均須按他造當事人之
人數附繕本）。
中　　華　　民　　國　　111 　年　　4 　　月　　15　　日
                              書記官  李冠毅